臺灣臺東地方法院刑事判決　　　　　　　 96年度訴字第273號
公　訴　人　臺灣臺東地方法院檢察署檢察官
被　　　告　乙○○
　　　　　　　　　　(現另案於臺灣臺東監獄東成分監執行中)
上列被告因施用毒品案件，經檢察官提起公訴(96年度毒偵字第3
32號)，被告於本院準備程序進行中就被訴事實為有罪之陳述，
經本院合議庭裁定由受命法官獨任進行簡式審判程序，判決如下
：
    主  文
乙○○施用第一級毒品，累犯，處有期徒刑壹年。扣案之注射針
筒貳支沒收。
    犯罪事實及理由
一、犯罪事實：
(一)乙○○前於民國91年間因施用毒品案件，由臺灣屏東地方法
    院檢察署檢察官聲請送強制戒治並提起公訴，強制戒治部分
    ，於92年10月18日執行完畢釋放，所涉刑案部分，經臺灣屏
    東地方法院以91年度訴字第653號分別判處有期徒刑1年、4
    月，應執行有期徒刑1年2月確定；又因妨害兵役案件，經同
    院以92年度潮簡字第254號判處有期徒刑4月確定，上開3罪
    合併應執行有期徒刑1年5月確定；復因竊盜案件，經臺灣高
    等法院高雄分院以91年度上易字第1665號判處有期徒刑1年2
    月確定，上開4罪接續執行，於94年9月16日因縮短刑期假釋
    交付保護管束，於95年3月25日保護管束期滿，未經撤銷假
    釋，所餘刑期以已執行完畢論。再於95年間因施用毒品案件
    ，經臺灣屏東地方法院以95年度訴字第647號判處有期徒刑1
    年確定，現正執行中。
(二)乙○○仍不知悔改，明知海洛因業經公告列為毒品危害防制
    條例第2條第2項第1款之第一級毒品，不得非法持有、施用
    ，仍基於施用第一級毒品海洛因之犯意，於96年5月24日晚
    間11時許，在臺北縣板橋市新埔捷運站廁所內，以將海洛因
    摻水稀釋後，再以針筒注射入人體之方式，施用第一級毒品
    海洛因1次。嗣於翌日 (即同年月25日)凌晨零時許，乙○○
    搭乘友人陳國偉駕駛車牌號碼Y5-6488號自小客車途經桃園
    縣龍潭鄉○道○號道路南下72公里處時，因變換車道不當為
    警盤查，經其同意後搜索，在乙○○所坐副駕駛座位置下方
    扣得其所有供施用海洛因之注射針筒2支，經乙○○同意採
    集尿液送驗，檢驗結果呈現嗎啡陽性反應 (海洛因進入人體
    水解後之反應)，始查悉上情。
(三)案經內政部警察署國道公路警察局第六警察隊報請臺灣桃園
    地方法院檢察署檢察官呈請臺灣高等法院檢察署檢察長核轉
    臺灣屏東地方法院檢察署檢察官，再報請臺灣高等法院檢察
    署檢察長核轉臺灣臺東地方法院檢察署檢察官偵查起訴。
二、理由：
(一)本件被告乙○○所犯係死刑、無期徒刑、最輕本刑為3年以
    上有期徒刑以外之罪，被告於準備程序中就被訴事實為有罪
    之陳述，經告知簡式審判程序之旨，並聽取公訴人及被告之
    意見後，本院合議庭認為適宜而依刑事訴訟法第273條之1第
    1項規定，裁定由受命法官獨任進行簡式審判程序，合先敘
    明。
(二)據以論罪之證據名稱：
    1.被告乙○○於警詢、偵訊及本院審理時自白上揭犯行。
    2.臺灣檢驗科技股份有限公司濫用藥物尿液檢驗報告、國道
      公路警察局第六警察隊檢體監管紀錄表、國道公路警察局
      第六警察隊96年移送煙毒麻醉藥品人犯尿液檢體編路對照
      表影本各1份。
    3.國道公路警察局第六警察隊搜索扣押筆錄、扣押物品目錄
      表各1份、扣押物品照片1張。
    4.扣案注射針筒2支。
    5.臺灣臺東地方法院檢察署刑案資料查註紀錄表、臺灣高等
      法院被告前案紀錄表各1份。
    6.綜上各節相互佐證，被告自白核與事實相符，應堪採信，
      本件事證明確，被告犯行堪以認定，應依法論科。
(三)論罪與量刑：
    1.按海洛因為毒品危害防制條例第2條第2項第1款所明定之
      第一級毒品，核被告乙○○所為，係犯毒品危害防制條例
      第10條第1項之施用第一級毒品罪，被告為供已施用而於
      施用前持有第一級毒品之低度行為，為其施用之高度行為
      所吸收，不另論罪。查被告有如犯罪事實欄所載論罪科刑
      執行情形，有卷附臺灣高等法院被告前案紀錄表1份可按
      ，其受有期徒刑執行完畢後5年以內再故意犯本件法定刑
      為有期徒刑之罪，為累犯，應依刑法第47條第1項規定加
      重其刑。爰審酌被告前經強制戒治之機會，猶因施用海洛
      因再犯本罪，顯未衷心悛悔，漠視法令之禁制，恣意濫用
      藥品，惟兼衡酌其施用海洛因所生危害實以自戕健康為主
      ，於他人尚無明顯重大危害，及犯後終能供認無隱，態度
      尚佳及檢察官求刑尚屬過重等一切情狀，量處如主文所示
      之刑，以示懲警。
    2.另按毒品危害防制條例第18條第1項前段規定所謂「專」
      供，係指器具本身性質上「專」供為製造、施用毒品之用
      者為限，若通常可以供他項用途之器具，以之代用，或將
      本供為他用途之器具併湊後，以供施用，均非屬為專供施
      用毒品之器具 (參見臺灣高等法院暨所屬法院90年法律座
      談會刑事類提案第14號研討結果)。扣案之注射針筒2支，
      客觀上難認係「專供」施用毒品之器具，惟既係被告所有
      供施用第一級毒品海洛因所用之物，業經被告供承在卷，
      應依刑法第38條第1項第2款之規定宣告沒收。
三、不另為無罪諭知部分：
    公訴意旨另以：被告乙○○自96年年初起至96年5月24日晚
    間11時許該次施用前止，期間復有在臺北縣、桃園縣之不詳
    地點，以注射針筒注射或放入香菸內方式施用第一級毒品海
    洛因多次，並於96年5月25日凌晨為警查獲云云。惟查：(一)
    被告固曾於偵查中及本院審理時供認於上開期間內曾多次施
    用海洛因云云，惟按被告之自白，不得作為有罪判決之唯一
    證據，仍應調查其他必要之證據，以察是否與事實相符，刑
    事訴訟法第156條第2項定有明文。(二)查海洛因施用後可於尿
    液中檢出之時間，依據依據Clarke'sIsolationand Identif
    ication of Drugs第二版記載，施用海洛因後24小時內經由
    尿液排出之量可達施用劑量之80％，而毒品施用後於尿液中
    可檢出之時間，受劑量及頻率、施用方式、飲水量之多寡、
    個人體質及其代謝情況等因素影響，因個案而異，海洛因可
    檢出之時間為服用後2至4天，亦經行政院衛生署管製藥品管
    理局以92年3月10日管檢字第0920001495號函釋無訛，故本
    件臺灣檢驗科技股份有限公司濫用藥物尿液檢驗報告，僅能
    證明被告於96年5月24日晚間11時許該次之施用海洛因犯行
    ，尚無從證明其餘施用海洛因犯行。是此部分之事實，除被
    告前開自白外，查無其他被告有於上開期間內多次施用海洛
    因之事證，自不得僅憑被告前揭自白，即作為認定被告於上
    開時間內有頻繁施用毒品之唯一證據。本院既查無其他積極
    確切之證據，足資證明被告有何此部分施用第一級毒品之犯
    行，故認以現有證據無法形成被告有上開犯行之明確心證，
    本應就此部分對被告為無罪之諭知，惟公訴人認此部分與前
    開有罪之犯罪事實具有包括一罪之實質上一罪關係，爰不另
    為無罪諭知，附此敘明。
四、應適用之法條：
    依刑事訴訟法第273條之1第1項、第299條第1項前段、第310
    條之2、第454條，毒品危害防制條例第10條第1項，刑法第
    11條前段、第47條第1項、第38條第1項第2款，判決如主文
    。
本案經檢察官甲○○到庭執行職務。
中　　華　　民　　國　　96　　年　　10　　月　　26　　日
                  刑事第一庭    法  官  簡芳潔
以上正本證明與原本無異。
如不服本判決應於收受本判決後10日內向本院提出上訴書狀；上
訴書狀應敘述具體理由。未敘述上訴理由者，應於上訴期間屆滿
後20日內向本院補提理由書狀（均須按他造當事人之人數附繕本
）。「切勿逕送上級法院」。
                                書記官  王希文
中　　華　　民　　國　　96　　年　　10　　月　　26　　日
附錄論罪科刑法條：
毒品危害防制條例第10條
施用第一級毒品者，處6月以上5年以下有期徒刑。
施用第二級毒品者，處3年以下有期徒刑。
